Inventaris van de kopieën der archieven van de Gaarders van de impost op het trouwen en begraven in Nieuw Beijerland
Nationaal Archief, Den Haag
DTB Gaarders kopie Zuid-Holland; Nieuw Beijerland
DTB Nieuw Beijerland
0 0
GEGAAZH010
??? meter; ??? inventarisnummers
Gescande fotokopieën van normale geschreven en gedrukte teksten. De Nederlandstalige stukken van vóór ca. 1700 zijn geschreven in het gotische cursiefschrift, met name in de oud-Hollandse klerkencursief.
Nationaal Archief, Den Haag
Gaarders van de impost op het trouwen en begraven te Nieuw Beijerland
Tussen 1695 en 1806 werd in het gewest Holland een speciale belasting (impost) geheven op het trouwen en op het begraven. De hoogte van de aanslag was afhankelijk van de welstand van degenen die het huwelijk aangingen resp. degene die begraven werd. In deze archieven vindt men, geordend op datum van aanslag, de namen van de huwelijkspartners/overledenen en gegevens omtrent de aanslag.
Archiefvorming
Geschiedenis van het archiefbeheer
De verwerving van het archief
3.04
Aanwijzingen voor de gebruiker
Openbaarheidsbeperkingen
Volledig openbaar
De collectie is een duplicaat van een archief in eigen beheer.
Materiële beperkingen
Aanvraaginstructie
Van de documenten die in deze archiefinventaris zijn beschreven, kunnen de originelen niet geraadpleegd worden. Deze zijn overgedragen aan het gemeentebestuur van de gemeente vanwaar ze afkomstig zijn, ter opneming en bewaring in de gemeentelijke archiefbewaarplaats.
Verwant materiaal
Beschikbaarheid van kopieën
Beschrijving van de series en archiefbestanddelen
- BEIJERLAND, NIEUW- (GAARDERSARCHIEVEN)
  - Registers van ontvangst van de impost op het trouwen en begraven., 1701-1797.; 1.I-2.II
    - 1710-1752., 1.I-1.III
      - trouwen, 1710-1752., 1.I
      - begraven, 1710-1731., 1.II
      - begraven, 1732-1752., 1.III
    - 1753-1797., 2.I-2.II
      - trouwen, 1753-1797., 2.I
      - begraven, 1753-1797., 2.II
  - Register van ontvangsten van de impost op het trouwen en begraven., 1701 april-1709 mei.; 3
  - Aantekeningen van ontvangsten van de impost op het trouwen en begraven., 1752 april - december.; 4
  - Biljetten van aangifte voor de impost op het begraven., 1710 april 2-1713 mei 18.; 5
  - Staten en verantwoordingen o.a. van trouwen en begraven, 1626-1754 september., ---
    In RA Nieuw Beijerland, nrs. 49-52; enkele staten ontbreken.